【裁判字號】    92,易,564
【裁判日期】    921021
【裁判案由】    竊盜
【裁判全文】
臺灣屏東地方法院刑事判決                          九十二年度易字第五六四號
    公  訴  人  臺灣屏東地方法院檢察署檢察官
    被      告  甲○○
右被告因贓物案件，經檢察官聲請簡易判決處刑（九十二年度偵字第二九三六號），
本院認宜適用通常審判程序，改依普通判決如左：
     主  文
甲○○收受贓物，處有期徒刑參月，如易科罰金，以參佰元折算壹日。
     事  實
一、甲○○明知丙○○（綽號「阿賢」，未據檢察官提起公訴）騎乘之未掛車牌、黑
    色三陽輕型機車（車牌號碼為ＷＯＪ－３３７號、車主乙○○），為丙○○於民
    國九十年五月六日十四時三十分許，在屏東縣屏東市○○里○○路七二一號所竊
    取，竟仍於九十年五月二十六日中午，在屏東縣屏東市中山公園向丙○○借用而
    收受之。嗣於九十年五月二十七日十五時三十分許，甲○○騎乘前揭機車途經高
    屏大橋河濱公園處時，為警當場查獲。
二、案經屏東縣警察局屏東分局報告臺灣屏東地方法院檢察署檢察官聲請簡易判決處
    刑，本院認不宜，改依普通程序審理。
     理  由
一、訊據被告甲○○雖坦承於右揭時、地向丙○○借用上開機車，惟矢口否認有收受
    贓物之意，辯稱：我起先不知道那是贓車，後來我被警察抓到，丙○○才告訴我
    那是贓車云云。經查：上開未懸掛車號之黑色三陽輕型機車為乙○○所有，車號
    為ＷＯＪ－３３７號，於九十年五月六日中午在屏東縣屏東市○○路七二一號遭
    竊等情，業據被害人黃惠美於警局指訴綦詳，並有贓物保領結一紙在卷可稽，足
    認該機車確為贓車。而被告收受該機車時，是否已有贓物之認識，被告雖予以否
    認，惟由被告於偵訊時供稱：我當初是碰到一個叫「阿玄」的，他叫我帶他去公
    館，時間大約九十年五月六日中午左右，他沒有說要做什麼，到那裡他就叫我在
    前面等，他就下去偷車，我不知情，我看他回來才看到他騎一部機車等語，衡情
    ，「阿賢」毫無來由即突然有一部無牌機車可以使用，此舉已足以啟人疑竇，況
    且被告於審理中亦供稱：借車時該車即未有行照及車牌等語，是被告在該機車之
    來源有疑義之情況下，又未要求丙○○提供機車合法來源之證明，即率予收受，
   足認被告收受機車時，已有贓物之認識。被告於審理中所辯，顯為飾卸之詞，不
    足採信，其犯行洵堪認定。
二、核被告所為，係犯刑法第三百四十九條第一項之收受贓物罪。公訴意旨事實欄係
    記載被告收受贓物，惟起訴法條誤載被告係犯刑法第三百四十九條第二項之罪，
    應予更正。爰審酌被告收受之贓物價值僅有新臺幣五千元，且收受之日數僅二日
    ，被害人因此受到之損害尚非甚鉅等情況，量處如主文所示之刑，並諭知易科罰
    金之折算標準。
據上論斷，應依刑事訴訟法第二百九十九條第一項前段、刑法第三百四十九條第一項
、第四十一條第一項前段、罰金罰鍰提高標準條例第一條前段、第二條，判決如主文
。
本案經檢察官林津鋒到庭執行職務
中      華      民      國     九十二     年     十     月    二十一    日
                                      臺灣屏東地方法院刑事第一庭
                                          審判長  法  官  潘正屏
                                                  法  官  許心
                                                  法  官  包梅真
右正本證明與原本無異。
如不服本判決應於收受本判決送達後十日內向本院提出上訴書狀，其未敘述上訴理由
者，並得於提起上訴後十日內向本院補提理由書狀（均須按他造當事人之人數附繕本
 ）「切勿逕送上級法院」
                                                  書記官  滕一珍
中      華      民      國     九十二     年     十     月    二十一    日
附錄法條：
刑法第三百四十九條第一項
收受贓物者，處三年以下有期徒刑、拘役或五百元以下罰金。


司法院資訊處製作；財團法人民間司法改革基金會備份。
